# 会计法规里关于财务会计报告提供期限的规定哪里有

提问人：songxiaomincpa 时间：2012-02-09 11:54:00
会计法规里关于财务会计报告提供期限的规定哪里有

回答人：chenyiwei
以前《企业会计制度》第 157 条：月度中期财务会计报告应当于月度终了后 6 天内(节假日顺延，下同)对外提供；季度中期财务会计报告应当于季度终了后 15 天内对外提供；半年度中期财务会计报告应当于年度中期结束后 60 天内(相当于两个连续的月份)对外提供；年度财务会计报告应当于年度终了后 4 个月内对外提供。
其他会计规范中似乎没有找到明确的规定。